臺灣雲林地方法院刑事判決　　　　　　　　　　　　　九十一年度訴字第二六號
　　公　訴　人　臺灣雲林地方法院檢察署檢察官
　　被　　　告　乙○○
　　指定辯護人　本院公設辯護人　丙○○
右列被告因強盜案件，經檢察官提起公訴（九十一年度偵字第二三三○號），本院判
決如左：
    主  文
乙○○竊，因防護贓物、脫免逮捕而當場施以強暴，累犯，處有期徒刑參年貳月。
    事  實
一、乙○○前因違反麻醉藥品管理條例案件，經台灣雲林地方法院判處有期徒刑五月
    確定，於民國八十六年九月八日執行完畢，猶不知悔改，因與其女友丁○○（另
    案審結）共同基於意圖為自己不法所有之犯意聯絡，擬竊取自小客車以為代步之
    工具，乃於九十一年六月一日由乙○○騎乘其母吳蔡做所有之車號ＺＵＸ─七○
    三號機車，搭載丁○○，四處搜尋行竊之目標，同日十時十分許，二人在雲林縣
    台西鄉○○村○○路三五三號尚發購物中心前，見甲○○向其友人所借用之車號
    Ｊ五─四五八七號自小客車並未熄火而停放於該處，即由乙○○下手竊取該車，
    丁○○則在前揭機車上把風，嗣乙○○於進入上開自小客車之駕駛座內，竊取該
    自小客車得手後，適甲○○購物完畢，欲駕車離開，發現乙○○坐於車內，甲○○隨即跑至自小客車旁，以手攀住車門把手，欲加以制止，詎乙○○為防護該贓
    物及脫免逮捕，施以強暴而猛踩油門將車駕離現場，致甲○○因而跌倒，受有左
    膝擦傷、右上臂擦裂傷、右肘擦傷、右前臂擦破傷、右手臂擦破傷等傷害後逃逸
    ，而丁○○則騎乘車號ＺＵＸ─七○三號機車逃逸，甲○○旋即向鄰居借用自小
    客車一部，自後方追捕而查獲丁○○，乙○○則趁隙逃逸。
二、案經雲林縣警察局台西分局移送臺灣雲林地方法院檢察署檢察官偵查起訴。
    理  由
一、訊據被告乙○○矢口否認有於前揭時日，與丁○○共同騎乘機車至雲林縣台西鄉
    ○○村○○路三五三號尚發購物中心前，竊取甲○○之車號Ｊ五─四五八七號自
    小客車，及為防護贓物、脫免逮捕而對甲○○施以強暴之行為等情，辯稱：伊當
    時人在嘉義，並不在現場，並未竊取被害人之自小客車云云。惟查：被害人甲○○於警訊及本院審理一致指稱：「被告在尚發購物中心偷我的車，當時我下車到
    尚發購物中心買東西，我看到他靠近我的車，我出來，他就將我車子開走，我就
    用跑的追他，當時車窗是拉下來的，我手有伸進車內去拉車門，他還是強行將車
    開走，我因此有跌倒受傷，後來我跟隔壁借一輛轎車去追他，後來他有停下來等
    一個女生（指丁○○），後來那位女生被我抓到，被告就開車跑了」「（問：是
    否確定當天偷你車的人，是在庭的被告？）是的，確定，當時我有看到他人」等
    語（見警訊卷及本院九十一年七月十一日審判筆錄），且被告行竊之際，正值早
    上十時十分許，天色明亮，視線良好，而被告行竊得手後，隨即為被害人發現，
    經被害人以手攀住車門阻擋，嗣因被告加速駕車逃逸，被害人始跌落地面受傷，
    而未當場逮獲被告，是被害人指認被告即當時犯案之人，應無誤認混同之虞，且
    被害人與被告間並不相識，更無恩怨，要無誣陷被告之理，其指述自應堪採信，
    參以共犯丁○○於偵查中供稱：乙○○從超市出來，進入一台白色未熄火轎車內
    ，把車開走，我有看到一個人追出來，一直追乙○○，我也騎機車在後，但後來
    我被那被害人攔下來，把我送警局等語（見偵查卷第十六頁正面），足認當日於
    雲林縣台西鄉○○村○○路三五三號竊取被害人甲○○所有之自小客車之人應係
    被告乙○○無訛。況被害人失竊之自小客車，嗣經被告之兄長以電話聯絡被害人
    前去取車，而於台西鄉牛厝村被告家附近尋獲等情，亦經被害人甲○○到庭陳述
    明確，若被告甲○○並未竊取被害人之自小客車，被害人失竊之自小客車又豈有
    恰巧於被告家附近尋獲之可能？益徵被告辯稱當時人在嘉義，並未竊取被害人之
    自小客車云云，不足採信。次查，被告於行竊後，經被害人以手攀住自用小客車
    車門把手，欲加以制止，對於其若猛踩油門加速離去，可能導致被害人因而受有
    傷害，自應有所預見，然被告猶在所不顧，猛踩油門，遽然加速離去，顯然意在
    防護贓物、脫免逮捕，亦有施強暴之行為，至為明顯。綜上所陳，被告上開所辯
    ，無非事後卸責之詞，不足採信。此外，復有車籍作業系統查詢認可資料表二紙
    、照片四張及全民醫院診斷證明書一紙附卷可稽。本件事證明確，被告犯行應堪
    認定。
二、被告乙○○與丁○○共同於竊得被害人之自小客車後，被告乙○○為圖防護贓物
    、脫免逮捕而對被害人施用強暴行為，核其所為係犯刑法第三百二十九條之準強
    盜罪，應依同法第三百二十八條第一項論處。查被告前因違反麻醉藥品管理條例
    案件，經台灣雲林地方法院判處有期徒刑五月確定，於民國八十六年九月八日執
    行完畢，有台灣高等法院被告全國前案紀錄表一份在卷可按，於五年以內再犯本
    件最重本刑為有期徒刑以上之罪，為累犯，應依刑法第四十七條之規定加重其刑
    。查被告於行為時年二十七歲，年紀尚輕，血氣方剛，因行竊失風，唯恐被圍捕
    或贓物被追回，為倉皇逃逸，始猛踩油門加速離去，因而肇致被害人受傷，其所
    為固致使被害人受有前揭傷害，然被告上開所為，無非係出於其本能之反應，且
    其施強暴之行為尚屬輕微，科以法定低度刑尚嫌過重，爰依刑法第五十九條之規
    定減輕其刑。爰審酌被告犯罪之動機、目的、手段，其不思以正途獲取報酬，反
    恣意竊取他人辛勤之所得，其心態已值非議，且其於行竊後，犯行遭被害人發現
    加以攔阻時，非但不立即停車，反加速逃逸，致使被害人因而跌落地面受有傷害
    ，行為所生危害非輕，且其所竊取之自小客車，價值非輕，又其於犯罪後非但不
    知悔悟，請求被害人原諒，反一再飾詞狡辯，犯後之態度不佳等一切情狀，量處
    如主文所示之刑，以資懲儆。
據上論斷，應依刑事訴訟法第二百九十九條第一項前段、刑法三百二十九條、第三百
二十八條第一項、第四十七條、第五十九條，判決如主文。
本案經檢察官蔣得龍到庭執行職務。
中      華      民      國      九十一      年    七    月    二十五    日
                                        臺灣雲林地方法院刑事第二庭
                                            法  官  冷  明  珍
右正本證明與原本無異。
如不服本判決，應於判決送達後十日內向本院提出上訴狀( 應附繕本 )。
                                            書記官  周  麗  雲
中      華      民      國      九十一      年    七    月    二十五    日
